【裁判字號】    95,裁,2552
【裁判日期】    951116
【裁判案由】    營業稅
【裁判全文】
最  高  行  政  法  院  裁  定
                                     95年度裁字第02552號
抗  告  人  甲○○○
訴訟代理人  乙○○
上列抗告人因與相對人財政部臺灣省南區國稅局間營業稅事件，
抗告人對於中華民國95年2月14日高雄高等行政法院94年度簡字
第425號裁定，提起抗告，本院裁定如下︰
    主  文
抗告駁回。
抗告訴訟費用由抗告人負擔。
    理  由
一、按對於適用簡易程序之裁判提起上訴或抗告，須經最高行政
    法院許可，且該許可以訴訟事件所涉及之法律見解具有原則
    性者為限，行政訴訟法第235條定有明文。所謂訴訟事件涉
    及之法律見解具有原則性，係指該事件所涉及之法律問題意
    義重大，而有加以闡釋之必要情形而言，如對於行政命令是
    否牴觸法律所為之判斷，或就同類事件所表示之法律見解與
    其他高等行政法院或本院所表示之見解互相牴觸，有由本院
    統一法律上意見或確認其意見之必要情形屬之。
二、本件抗告人自民國94年1月14日起至同年3月18日止，未辦營
    業登記，即於高雄縣鳳山市○○里○○路382號以「素瑩髮
    廊」營業牌號對外經營理髮業務，違反加值型及非加值型營
    業稅法（下稱營業稅法）第28條規定，經相對人所屬高雄縣
    分局依據檢舉資料查證屬實，審理違章成立，乃依營業稅法
    第45條規定處罰鍰新臺幣3,000元（下稱原處分），抗告人
    不服，逕向財政部提起訴願，經移由相對人依復查程序處理
    ，相對人以其申請已逾期而駁回其復查申請，抗告人不服，
    循序提起行政訴訟，經原審以起訴不合法予以裁定駁回。
三、本院查：按「納稅義務人對於核定稅捐之處分如有不服，應
    依規定格式，敘明理由，連同證明文件，依左列規定，申請
    復查：一、依核定稅額通知書所載有應納稅額或應補稅額者
    ，應於繳款書送達後，於繳納期間屆滿翌日起算30日內，申
    請復查。」、「滯納金、利息、滯報金、怠報金、短估金及
    罰鍰等，除本法另有規定外，準用本法有關稅捐之規定。」
    分別為稅捐稽徵法第35條第1項第1款及第49條前段所明定。
    本件原處分及其所附繳款書係於94年4月6日送達抗告人，其
    繳納期間為94年4月21日起至94年4月30日止，抗告人如對之
    不服，應自繳納期間屆滿之翌日（即94年5月1日）起30日內
    申請復查；惟抗告人遲至94年8月13日始向財政部提出訴願
    書表示不服，雖此不服之表示可視為對原處分申請復查，然
    其顯已逾越申請復查之法定不變期間。相對人以抗告人申請
    復查已經逾期為由，駁回抗告人復查之申請，訴願決定予以
    維持，並無違誤，原審裁定從程序上駁回抗告人之起訴，亦
    無不合。抗告意旨以抗告人僅係於自用住宅開設個人家庭美
    髮院，無營業稅法第1條、第3條第2款所規定之應課徵營業
    稅之行為，且依商業登記法第4條第3款、第4款與財政部78
    年4月6日臺財稅第781143103號函釋，其依法應免予登記，
    是原處分係屬違法，且有違憲法第153條第2款之規定云云，
    提起抗告，經核無所涉及之法律見解，具有原則上之重要情
    事，抗告人提起抗告，不合首揭規定，不應許可，其抗告不
    合法，應予駁回。
四、依行政訴訟法第104條、民事訴訟法第95條、第78條，裁定
    如主文。
中    華    民    國    95    年    11    月    16    日
                  第三庭審判長法  官  趙  永  康
                              法  官  林  茂  權
                              法  官  鄭  忠  仁
                              法  官  黃  淑  玲
                              法  官  黃  本  仁
以  上  正  本  證  明  與  原  本  無  異
中    華    民    國    95    年    11    月    17    日
                              書記官  莊  俊  亨


司法院資訊處製作；財團法人民間司法改革基金會備份。
